# 请教陈版主，关于医疗企业收入确认问题

提问人：luoxue3344 时间：2017-07-06 10:56:13
请教陈版主，关于医疗企业企业收入确认问题：
企业为医疗器械经营公司，进口设备销售给医院，由于为避免招投标等原因，企业与医院签订合同，约定医院购买企业十年维保，设备赠送企业，对此类销售行为，财务应该如何认定？

回答人：chenyiwei
看该交易的经济实质。如果合同约定的 10 年维保服务价格显著高于必要成本，而相当于设备的市场价格的，则仍按设备销售业务进行会计处理，但应从总价中分拆出日后设备使用寿命内预计需发生的维保服务成本，确认为预计负债，或者将对应的合同金额予以递延，到对应的维保服务提供时确认收入。